uz.aff
SET UTF-8
TRY abcdefghijklmnopqrstuvwxyzABCDEFGHIJKLMNOPQRSTUVWXYZ'’
REP 3
REP ' ’
REP ' `
REP ' `

# OT Ko'plik qo'shimchasi
#
SFX A Y 6
SFX A 0 lar/BCD .		
SFX A 0 larim/C/D .
SFX A 0 laring/C/D .
SFX A 0 lari/C/D .
SFX A 0 larimiz/C/D .
SFX A 0 laringiz/C/D .

# OT Egalik qo'shimchalari
#
SFX B Y 25 
SFX B 0 yim/C/D o		# o bila tugasa
SFX B 0 ying/C/D o
SFX B 0 si/C/D o
SFX B 0 yimiz/C/D o
SFX B 0 yingiz/C/D o
SFX B 0 m/C/D [ai]		# [ai] bilan tugasa
SFX B 0 ng/C/D [ai]
SFX B 0 si/C/D [ai]
SFX B 0 miz/C/D [ai]
SFX B 0 ngiz/C/D [ai]
SFX B k gim/C/D k 		# k bilan tugasa
SFX B k ging/C/D k
SFX B k gi/C/D k
SFX B k gimiz/C/D k
SFX B k gingiz/C/D k
SFX B q g'im/C/D q		# g' bilan tugasa
SFX B q g'ing/C/D q
SFX B q g'i/C/D q
SFX B q g'imiz/C/D q
SFX B q g'ingiz/C/D q
SFX B 0 im/C/D [^oaikq]		# qolgan hollarda
SFX B 0 ing/C/D [^oaikq]
SFX B 0 i/C/D [^oaikq]
SFX B 0 imiz/C/D [^oaikq]
SFX B 0 ingiz/C/D [^oaikq]

# OT Kelishik
#
SFX C Y 120
SFX C 0 qa/D q			# q bilan tugagan so'zlarda jo'nalish kelishigi ga emas qa bo'ladi
SFX C 0 qami q			# masalan, quchoqqa
SFX C 0 qamasmi q
SFX C 0 qadir q
SFX C 0 qamasdir q
SFX C 0 qada q
SFX C 0 qamasda q
SFX C 0 qachi q
SFX C 0 qadirda q
SFX C 0 qamasdirda q
SFX C 0 qamikan q
SFX C 0 qamasmikan q
SFX C 0 qamas q
SFX C 0 qaku q
SFX C 0 qamasku q
SFX C 0 ka/D k			# k bilan tugagan so'zlarda jo'nalish kelishigi ga emas ka bo'ladi
SFX C 0 kami k			# masalan, kaltakka
SFX C 0 kamasmi k
SFX C 0 kadir k
SFX C 0 kamasdir k
SFX C 0 kada k
SFX C 0 kamasda k
SFX C 0 kachi k
SFX C 0 kadirda k
SFX C 0 kamasdirda k
SFX C 0 kamikan k
SFX C 0 kamasmikan k
SFX C 0 kamas k
SFX C 0 kaku k
SFX C 0 kamasku k
SFX C 0 ga/D [^qk]		# qolgan hollarda jo'nalish kelishigi ga bo'ladi
SFX C 0 gami [^qk]		# masalan, daryoga, odamga
SFX C 0 gamasmi [^qk]
SFX C 0 gadir [^qk]
SFX C 0 gamasdir [^qk]
SFX C 0 gada [^qk]
SFX C 0 gamasda [^qk]
SFX C 0 gachi [^qk]
SFX C 0 gadirda [^qk]
SFX C 0 gamasdirda [^qk]
SFX C 0 gamikan [^qk]
SFX C 0 gamasmikan [^qk]
SFX C 0 gamas [^qk]
SFX C 0 gaku [^qk]
SFX C 0 gamasku [^qk]
SFX C 0 dan/D .			# chiqish kelishigi
SFX C 0 danmi .
SFX C 0 danmasmi .
SFX C 0 dandir .
SFX C 0 danmasdir .
SFX C 0 danda .
SFX C 0 danmasda .
SFX C 0 danchi .
SFX C 0 dandirda .
SFX C 0 danmasdirda .
SFX C 0 danmikan .
SFX C 0 danmasmikan .
SFX C 0 danmas .
SFX C 0 danku .
SFX C 0 danmasku .
SFX C 0 ni/D .			# qaratqich
SFX C 0 nimi .
SFX C 0 nimasmi .
SFX C 0 nidir .
SFX C 0 nimasdir .
SFX C 0 nida .
SFX C 0 nimasda .
SFX C 0 nichi .
SFX C 0 nidirda .
SFX C 0 nimasdirda .
SFX C 0 nimikan .
SFX C 0 nimasmikan .
SFX C 0 nimas .
SFX C 0 niku .
SFX C 0 nimasku .
SFX C 0 ning/D .		# tushum
SFX C 0 ningmi .
SFX C 0 ningmasmi .
SFX C 0 ningdir .
SFX C 0 ningmasdir .
SFX C 0 ningda .
SFX C 0 ningmasda .
SFX C 0 ningchi .
SFX C 0 ningdirda .
SFX C 0 ningmasdirda .
SFX C 0 ningmikan .
SFX C 0 ningmasmikan .
SFX C 0 ningmas .
SFX C 0 ningku .
SFX C 0 ningmasku .
SFX C 0 da/D .			# o'rin-payt
SFX C 0 dami .
SFX C 0 damasmi .
SFX C 0 dadir .
SFX C 0 damasdir .
SFX C 0 dada .
SFX C 0 damasda .
SFX C 0 dachi .
SFX C 0 dadirda .
SFX C 0 damasdirda .
SFX C 0 damikan .
SFX C 0 damasmikan .
SFX C 0 damas .
SFX C 0 daku .
SFX C 0 damasku .
SFX C 0 dagi/D .		#
SFX C 0 dagimi .
SFX C 0 dagimasmi .
SFX C 0 dagidir .
SFX C 0 dagimasdir .
SFX C 0 dagida .
SFX C 0 dagimasda .
SFX C 0 dagichi .
SFX C 0 dagidirda .
SFX C 0 dagimasdirda .
SFX C 0 dagimikan .
SFX C 0 dagimasmikan .
SFX C 0 dagimas .
SFX C 0 dagiku .
SFX C 0 dagimasku .


# Savol
#
SFX D Y 14
SFX D 0 mi .
SFX D 0 masmi .
SFX D 0 dir .
SFX D 0 masdir .
SFX D 0 da .
SFX D 0 masda .
SFX D 0 chi .
SFX D 0 dirda .
SFX D 0 masdirda .
SFX D 0 mikan .
SFX D 0 masmikan .
SFX D 0 mas .
SFX D 0 ku .
SFX D 0 masku .


# FE'L
#[_/l/sh/t/ttir/tkiz]
SFX I Y 5
SFX I 0 l/JK .			
SFX I 0 sh/JK .
SFX I 0 t/JK .
SFX I 0 ttir/JK .
SFX I 0 tkiz/JK .

SFX J Y 14
SFX J 0 moqchi .
SFX J 0 moqchimi .
SFX J 0 moqchidir .
SFX J 0 moqchida .
SFX J 0 moqchidirda .
SFX J 0 moqchimikan .
SFX J 0 moqchiku .
SFX J 0 moqchimas .
SFX J 0 moqchimasmi .
SFX J 0 moqchimasdir .
SFX J 0 moqchimasda .
SFX J 0 moqchimasdirda .
SFX J 0 moqchimasmikan .
SFX J 0 moqchimasku .

#o'qi + [_/l/sh/t/ttir/tkiz] + [_/ma]   + [gan/yapti/adi] + [_/mas] + [_/mi/dir/da/dirda/mikan/ku]
SFX K Y 3
SFX K 0 gan .
SFX K 0 yapti .
SFX K 0 adi .
